最　高　行　政　法　院　裁　定
　　　　　　　　　　　　　　　　　　 96年度裁字第04199號
上　訴　人　華嘉企業股份有限公司
代　表　人　甲○○
被 上訴 人　財政部臺北市國稅局
代　表　人　乙○○
上列當事人間稅捐稽徵法事件，上訴人對於中華民國96年1月11
日臺北高等行政法院95年度訴字第1138號判決，提起上訴，本院
裁定如下：
　　主  文
上訴駁回。
上訴審訴訟費用由上訴人負擔。
　　理  由
一、按對於高等行政法院判決之上訴，非以其違背法令為理由，
    不得為之，行政訴訟法第242條定有明文。依同法第243條第
    1項規定，判決不適用法規或適用不當者，為違背法令；而
    判決有同條第2項所列各款情形之一者，為當然違背法令。
    是當事人對於高等行政法院判決上訴，如依行政訴訟法第24
    3條第1項規定，以高等行政法院判決有不適用法規或適用不
    當為理由時，其上訴狀或理由書應有具體之指摘，並揭示該
    法規之條項或其內容；若係成文法以外之法則，應揭示該法
    則之旨趣；倘為司法院解釋或本院之判例，則應揭示該判解
    之字號或其內容。如以行政訴訟法第243條第2項所列各款情
    形為理由時，其上訴狀或理由書，應揭示合於該條項各款之
    事實。上訴狀或理由書如未依此項方法表明，或其所表明者
    與上開法條規定不合時，即難認為已對高等行政法院判決之
    違背法令有具體之指摘，其上訴自難認為合法。
二、本件上訴人對於高等行政法院判決提起上訴，其爭點在於「
    法律適用」，上訴人出售貨物予義合工廠，並取得價金。但
    以其名義開立之統一發票卻未交付予實際交易人，而交付予
    非實際交易人之義合商行。被上訴人因此認定上訴人構成稅
    捐稽徵法第44條所定「應給與憑證而未給與」違章要件，而
    依該條規定，按統一發票銷售金額5%之金額，課處裁罰。此
    項裁罰處分亦為原判決所維持。而上訴意旨之爭執重點則是
    ：(1)開立錯誤出於內部作業疏失，情有可原。(2)其與貨物買
    受人均屬免稅之營業人，且又因屬小規模營業人，依法可以
    不開立統一發票。如有開立錯誤，也應依營業稅法第48條處
    罰。(3)又其發現錯誤後，只是沒有依規定將錯誤的統一發票
    註銷，才發生違章事實，仍應依營業稅法第48條處罰。惟查
    上訴人所提出上開論點，一望即知與現行營業稅法制之設計
    不符，未達上訴合法審查所要求之「具體化」最低度客觀門
    檻，難謂對原判決之如何違背法令已有具體之指摘。則依首
    揭說明，應認其上訴為不合法。爰分別敘明如下：
  (一)上訴人內部職員之疏失，在行政罰之領域，等同於其本人之
    疏失。
  (二)在營業稅法制上，「免稅」與「稅率為零」之意涵不同，因
    此免稅之進銷雙方仍會有開立統一發票之需求（營業稅法第
    8條第2項及第19條第3項參照）。此外由於營業稅在加值型
    設計下，小規模營業人或許在法律上可以不開立統一發票，
    但在實際交易流程中，仍然可能因為產銷流程中之上、下手
    有要求，而自願開立統一發票。統一發票又是加值型稽徵之
    認定基礎，故營業人不開立則已，一旦開立，即應遵守開立
    之規定，並負擔開立不實或錯誤之違章責任。
  (三)而本案違章情節，因為不是開立對象無誤，而記載有誤。乃
    是開立對象錯誤，原判決已清楚交待其不符合營業稅法第48
    條之理由。上訴意旨對此並沒有針鋒相對式的指責。
三、據上論結，本件上訴為不合法，依行政訴訟法第249條第1項
    前段、第104條、民事訴訟法第95條、第78條，裁定如主文
    。
中　　華　　民　　國　　96　　年　　12　　月　　31　　日
                    最高行政法院第二庭
                        審判長法官　鄭　淑　貞
                              法官　黃  合  文
                              法官　吳　明　鴻
                              法官　鄭　小　康
                              法官　帥　嘉　寶
以  上  正  本  證  明  與  原  本  無  異
中　　華　　民　　國　　97　　年　　1　　 月　　2　　 日
　　　　　　　　　　　　　　　書記官　莊　俊　亨
